臺灣高等法院民事裁定
109年度抗字第757號
抗  告  人  張紹仁
上列抗告人因與相對人許彩雲間訴訟救助事件，對於中華民國10
9 年4 月28日臺灣新北地方法院109 年度救字第85號裁定提起抗
告，本院裁定如下： 
    主  文
抗告駁回。
抗告費用由抗告人負擔。
    理  由
一、按當事人無資力支出訴訟費用者，法院應依聲請，以裁定准
     予訴訟救助，民事訴訟法第107 條第1 項前段定有明文。
    又 經財團法人法律扶助基金會（下稱法扶基金會）分會准
    許法 律扶助之無資力者，其於訴訟或非訟程序中，向法院
    聲請訴 訟救助時，除顯無理由者外，應准予訴訟救助，不
    受民事訴 訟法第108 條規定之限制，法律扶助法第63條亦
    有明定。故 當事人經法扶基金會分會准許法律扶助者，其
    再向法院聲請 訴訟救助時，法院就其有無資力，即無庸再
    予審查（法律扶 助法第63條修正理由參照）。
二、經查，相對人向抗告人提起不動產所有權移轉登記事件訴訟
    ，並申請法律扶助，經法扶基金會花蓮分會、新北分會審查
    結果認相對人符合扶助之標準而准予扶助，有法扶基金會專
    用委任狀、同意移轉分會並更換律師之變動審查表、覆議審
    查表為證（本院卷第33頁、第37頁至第41頁），且核諸相對
    人之主張，亦無不經調查辯論即得為判斷之顯無理由情事（
    臺灣花蓮地方法院109 年救字第11號卷第7 頁至第15頁起訴
    狀參照），依首開說明，相對人聲請訴訟救助，法院自無庸
    就其資力再予審查，即應予以准許，是原裁定准許相對人訴
    訟救助之聲請，於法即無不合。抗告意旨雖以：相對人業經
    診斷罹患失智症，並無起訴之意思能力，係張月霞假借其名
    義起訴；又相對人為家庭主婦，並無能力購置不動產，而抗
    告人於民國66年間已任職於臺灣電力公司而有購置不動產之
    經濟能力，故相對人顯無勝訴之可能，不符合訴訟救助之要
    件云云，並提出光碟及錄音譯文、診斷證明書為憑（本院卷
    第15頁至第23頁）。惟相對人究竟有無起訴之意思，或兩造
    是否有資力購置不動產等爭執，均尚待本案訴訟調查審認，
    自難認相對人所提本案訴訟，有何不經調查辯論即得為判斷
    之顯無理由情事，依上說明，原裁定准予訴訟救助，於法自
    無違誤。抗告意旨指摘原裁定不當，聲明廢棄，為無理由，
    應予駁回。
三、據上論結，本件抗告為無理由，爰裁定如主文。 
中　　華　　民　　國　　109 　年　　8 　　月　　11　　日
                    民事第二庭    
                        審判長法  官  陳容正
                              法  官  劉素如     
                              法  官  王怡雯
正本係照原本作成。
本裁定除以適用法規顯有錯誤為理由外，不得再抗告。如提起再
抗告，應於收受送達後10日內委任律師為代理人向本院提出再抗
告狀。並繳納再抗告費新臺幣１千元。
中　　華　　民　　國　　109 　年　　8 　　月　　11　　日

                              書記官  陳禹任